# 公司名称在次年 1 月变更上年审计报告以原公司名义出具？

提问人：凝眸 时间：2011-06-17 09:24:40
请问公司 2011 年 2 月变更公司名称， 现在会计师事务所出具 2010 年年度审计报告， 是以新公司名义出具审计报告还是以原公司名义出具审计报告？

回答人：chenyiwei
如果被审计财务报表批准报出时，公司已经改名的，则审计报告的致送对象和后附的财务报表编制单位均应填写变更后的新名称，可以在后面以括号加注“（原XX公司）”。同时在财务报表附注的“公司基本情况”部分披露期后改名情况。